臺灣新竹地方法院刑事判決           100年度審易字第627 號
公  訴  人  臺灣新竹地方法院檢察署檢察官
被      告  田耀祖
            連峻毅
上列被告等因傷害案件，經檢察官提起公訴（100 年度偵字第37
57號），本院判決如下：
    主  文
本件公訴不受理。
    理  由
一、公訴意旨略以：被告田耀祖及連峻毅於民國99年12月2 日23
    時15分許，在新竹縣湖口鄉○○街3 號「鴨味仔快炒薑母鴨
    店」飲酒，被告田耀祖因該店廚師即證人黃居財未理會其談
    話，而心生不滿，竟基於傷害他人身體之犯意，徒手毆打證
    人黃居財左前方頭部（對證人黃居財傷害部分未據告訴），
    與證人黃居財同桌之告訴人鍾佳磬見狀向前質問被告田耀祖
    ，而與被告田耀祖發生爭執，旋被告田耀祖、連峻毅基於傷
    害之犯意聯絡，由被告田耀祖徒手推告訴人鍾佳磬，致告訴
    人鍾佳磬跌倒在地，復壓在告訴人鍾佳磬身上，並徒手毆打
    告訴人鍾佳磬胸部及身體，告訴人馮紫晶與證人王建祥見狀
    即向前勸架，被告連峻毅續持酒瓶在旁阻止他人向前，被告
    田耀祖即徒手將告訴人馮紫晶推倒，證人王建祥將被告田耀
    祖拉開，被告田耀祖、連峻毅旋於同日23時30分許，追逐證
    人王建祥至新竹縣中正路1 段與中興街口時，被告田耀祖、
    連峻毅見告訴人陳德政駕車至該處，續均承上開於傷害之犯
    意聯絡，共同徒手毆打告訴人陳德政全身，續持鐵棍、木棍
    毆打告訴人陳德政，告訴人鍾佳磬因之受有左下眼瞼擦傷、
    胸部鈍挫傷，告訴人馮紫晶因之受有上唇挫傷、雙手挫傷及
    擦傷、左膝擦傷及左下肢擦傷等傷害，告訴人陳德政因之受
    有頭部鈍挫傷、顏面部挫傷、左眼挫傷合併下眼瞼1.5 公分
    撕裂傷、四肢擦傷、左眼眼球鈍性外傷併結膜下出血及視網
    膜水腫等傷害，因認被告田耀祖、連峻毅均涉有涉有刑法第
    277 條第1 項之傷害罪嫌等語。
二、按告訴乃論之罪，告訴人於第一審辯論終結前得撤回其告訴
    ，又告訴經撤回者，應諭知不受理之判決，並得不經言詞辯
    論為之，刑事訴訟法第238 條第1 項、第303 條第3 款及第
    307 條分別定有明文。
三、查本件告訴人鍾佳磬、馮紫晶及陳德政告訴被告田耀祖、連
    峻毅傷害案件，公訴人認係觸犯刑法第277 條第1 項之傷害
    罪，依刑法第287 條前段之規定，須告訴乃論。茲本件被告
    田耀祖、連峻毅所涉傷害罪嫌部分，業據雙方達成和解，並
    經告訴人鍾佳磬、馮紫晶及陳德政撤回對被告田耀祖、連峻
    毅之傷害告訴，有告訴人鍾佳磬、陳德政提出之聲請撤回告
    訴狀各1 紙及告訴人馮紫晶提出之書狀1 紙附卷可查。是依
    照首開說明，本件爰不經言詞辯論，逕為諭知不受理之判決
    。
四、依刑事訴訟法第303 條第3 款、第307 條，判決如主文。
中    華    民    國   100    年    10    月    12    日
                       刑事第九庭法  官   邱忠義
以上正本證明與原本無異。
如不服本判決，應於判決送達後10日內向本院提出上訴書狀。上
訴書狀應敘述具體理由，未敘述上訴理由者，應於上訴期間屆滿
後20日內補提理由書狀於本院（均須按他造當事人之人數附繕本
）「切勿逕送上級法院」。
中    華    民    國   100    年    10    月    12    日
                                 書記官   劉依緹